臺灣臺北地方法院交通事件裁定　　　　 94年度交聲字第711號
異議人即
受處分人　元春交通有限公司
代 表 人　鄭徐茶
上列異議人因違反交通管理處罰條例案件，對於臺北市交通事件
裁決所中華民國九十四年五月三十一日所為之處分（原處分案號
：北市裁三字第裁二二─ABU二七二五九八號）聲明異議，本院
裁定如下：
    主      文
原處分撤銷。
元春交通有限公司不罰。
    理      由
一、本件異議人元春交通有限公司所有之車牌號碼Ｈ三─九五九
    號營業用小客車，於九十三年五月八日下午七時二十分，因
    改掛他車之三Ａ─九九０號車牌，在臺北市○○街三十巷經
    警舉發，以違反道路交通管理處罰條例第十二條第一項第五
    款「使用他車牌照行駛」為由，當場扣取號牌二面，並掣發
    通知單，交駕駛「李金生」簽收。嗣因異議人逾應到案日期
    未到案，原處分機關之臺北市交通事件裁決所，乃於九十四
    年五月三十一日，依道路交通管理處罰條例第十二條第一項
    第五款、第二項規定，以北市裁三字第裁22-ABU272598號裁
    決書裁處罰鍰八千七百元，並吊銷牌照等情，有該舉發道路
    交通管理事件通知單、違反道路交通管理事件裁決書、掛號
    函件寄送資料等件附卷可稽。
二、異議意旨略以：異議人早於民國九十一年九月四日，即將車
    牌號碼Ｈ三─九五九號計程車出租予李金標使用，未料李金
    標取得車輛後，即避不見面，異議人因未能收取租金，亦無
    法取回車輛或知悉該車之使用情形，而向李金標提出侵占告
    訴。嗣於九十三年五月十四日，交通大隊景豐保管場通知異
    議人領回車輛，異議人始知本件裁罰事由，然因本件使用他
    車車牌（三Ａ─九九０號）行駛之違規行為，並非異議人所
    為，甚至簽收違規舉發單之駕駛人「李金生」，亦非異議人
    出之租對象，自不應以異議人作為裁罰對象等語。
三、查異議人所有之Ｈ三─九五九號營業用小客車，係於九十一
    年九月四日出租予李金標使用，其後因李金標未依約給付租
    金，亦未返還車輛，而由異議人之代表人鄭徐茶對其提出侵
    占告訴（臺灣臺北地方法院檢察署九十二年度偵字第二一九
    一五號案件），李金標則因逃匿不明，於九十三年三月三日
    經發布通緝，至九十四年二月間始因緝獲歸案而撤銷通緝，
    此據異議人陳明在卷，並提出告訴狀及收狀條等件為證，復
    有臺灣臺北地方法院檢察署九十四年二月二日北檢偵洪銷字
    第三六九號撤銷通緝書一件附卷可稽，足認前開車輛於本件
    違規舉發期間，確非異議人所管理使用。又李金標承租該車
    期間，屢有違規情事，其胞兄李金生雖非車輛承租人，亦無
    駕駛事實，然因遭人冒用姓名簽收舉發通知單，曾多次前往
    交通裁決所進行申訴；嗣於九十四年九月六日，李金生告知
    李金標關於本件庭期通知時，李金標亦表示會自行決定處理
    ，而未為其他辯白等情，業據李金生結證綦詳，並經異議人
    代理人指認在卷（見本院九十四年九月九日筆錄），益證該
    車因改掛他車車牌使用而經警舉發時，其駕駛人確有隱匿身
    分逃避追緝之情形。從而，異議人主張前開車輛是在駕駛人
    持有中改掛他車車牌，異議人並不知情等語，堪予採信。
四、綜上所述，異議人所有之前開車輛既於依法懸掛牌照之情形
    下，出租予李金標管理使用，則於李金標管理使用期間所生
    改掛車牌之違規情事，自非可歸責於本件異議人。原處分機
    關漏未斟酌前情，逕以車輛所有人即異議人為裁罰對象，即
    有未洽，應予撤銷並諭知異議人不罰。
據上論斷，依道路交通案件處理辦法第二十條前段，裁定如主文
中   華   民   國   九 十 四   年   九   月   十 三   日
　　　　　　　　　　　　　　　交通法庭法　官　劉方慈
以上正本證明與原本無異
如不服本裁定應於送達後5日內向本院提出抗告狀
      　　　　　　　　　　　　　      書記官　黃瓊玉
中   華   民   國   九 十 四   年   九   月   十 三   日
